臺灣桃園地方法院民事簡易判決
111年度壢簡字第98號
原      告  元大國際資產管理股份有限公司


法定代理人  宋耀明  
訴訟代理人  李秀花  

被      告  陳惠萍  

上列當事人間請求返還消費借貸款事件，經臺灣臺北地方法院臺
北簡易庭於民國110年9月10日以110年度北簡字第13853號裁定移
送前來，本院於111年3月7日言詞辯論終結，判決如下：
　　主    文
一、被告應給付原告新臺幣（下同）117,158元，及如附表所示
    之利息、違約金。
二、原告其餘之訴駁回。
三、訴訟費用1,220元由被告負擔。
四、本判決原告勝訴部分得假執行。
    事實及理由
壹、程序部分
　　被告經合法通知，無正當理由未於言詞辯論期日到場，經核
    無民事訴訟法第386條各款所列情形，爰依原告聲請，由其
    一造辯論而為判決。
貳、實體部分
一、原告主張
（一）被告前向訴外人渣打國際商業銀行股份有限公司（下稱渣
      打銀行）申辦餘額代償信用卡使用，依約被告得於特約商
      店記帳消費並為餘額代償或現金貸款之申請，但應於當期
      繳款截止日前將上開金額全數返還，若選擇以循環信用方
      式繳款，仍應於當期繳款截止日前繳付最低應繳金額，並
      按週年利率20%計算循環信用利息。詎被告未依約清償，
      尚積欠渣打銀行60,496元（其中本金為59,596元，下稱系
      爭信用卡債務）。
（二）被告前向渣打銀行借款20萬元，約定借款期間自93年10月
      11日起至97年10月11日止，且自貸放後按月繳納利息，分
      48期按月平均攤還本息，第1至3期，按當時公告定儲利率
      指數加1.84碼（每碼0.25%）固定計算，第4至6期，按當
      時公告定儲利率指數加17.84碼（每碼0.25%）固定計算，
      第7至48期，按當時公告定儲利率指數加41.84碼（每碼0.
      25%）機動計算，逾期償還本息時除按上開約定利率計算
      利息外，逾期6個月以內，按上開利率10%，逾期超過6個
      月者，按上開利率20%計付違約金。詎被告未依約清償借
      款，依約定借款視為全部到期，並喪失期限利益，渣打商
      銀自得請求被告清償剩餘未償之本金56,662元及利息、違
      約金（下稱系爭借款債務）。
（三）嗣渣打商銀於100年6月27日將系爭信用卡債務及系爭借款
      債務之債權讓與原告，原告迭經催討未獲置理。又銀行法
      第47條之1第2項修正，故自104年9月1日起，原告就系爭
      信用卡債務之本金59,596元，僅請求週年利率15%之利息
      。爰依消費借貸及債權讓與之法律關係提起本件訴訟等語
      。並聲明：⒈被告應給付原告60,496元，及其中59,596元
      自97年10月12日起至104年8月31日止，按週年利率20%計
      算之利息，暨自104年9月1日起至清償日止，按週年利率1
      5%計算之利息。⒉被告應給付原告56,662元，及自97年8月
      1日起至清償日止，按週年利率10.46%計算之利息，暨逾
      期在6個月內者，按上開利率10%，逾期超過6個月以上者
      ，按上開利率20%計算之違約金。
二、被告經合法通知，未於本院言詞辯論期日到場，亦未提出書
　　狀為任何陳述。
三、本院得心證之理由
（一）按民法第474條規定：「稱消費借貸者，謂當事人一方移
      轉金錢或其他代替物之所有權於他方，而約定他方以種類
      、品質、數量相同之物返還之契約。當事人之一方對他方
      負金錢或其他代替物之給付義務而約定以之作為消費借貸
      之標的者，亦成立消費借貸。」同法第478條前段規定：
      「借用人應於約定期限內，返還與借用物種類、品質、數
      量相同之物。」同法第233條第1項規定：「遲延之債務，
      以支付金錢為標的者，債權人得請求依法定利率計算之遲
      延利息。但約定利率較高者，仍從其約定利率。」又按民
      法第207條規定：「利息不得滾入原本再生利息。但當事
      人以書面約定，利息遲付逾一年後，經催告而不償還時，
      債權人得將遲付之利息滾入原本者，依其約定。前項規定
      ，如商業上另有習慣者，不適用之。」
（二）系爭借款債務部分
　　　原告主張之上開事實，業據其提出與所述之欠款明細表、
      被告戶籍謄本、渣打商銀餘額代償申請書暨約定條款、借
      據、渣打商銀債權讓與證明書、報紙公告、信用卡交易月
      結單及客戶往來明細查詢表等件影本在卷可稽（見北簡卷
      第13至25、29至33頁；本院卷第18至22頁），而被告經合
      法通知，既未於言詞辯論期日到場，亦未提出書狀爭執。
      是本院審酌上開事證，認原告就系爭借款債務請求被告應
      清償剩餘未償之本金56,662元、利息及違約金，均屬有據
      。
（三）系爭信用卡債務部分
　　⒈原告就系爭信用卡債務部分，請求被告給付原告60,496元
      ，並提出信用卡交易月結單為其證據（見本院卷第18至20
      頁）。而依原告提出之信用卡交易月結單，可知被告迄至
      97年10月9日，尚積欠60,563元之款項未清償，原告僅請
      求被告給付60,496元，未逾上開範圍，自屬有據。
　　⒉又原告就系爭信用卡債務，請求以59,596元為本金，自97
      年10月12日起算利息。惟依上開信用卡交易月結單，可知
      被告積欠之60,563元中，包含97年7月9日之利息664元、9
      7年8月9日之利息710元、97年10月9日之利息1,329元（見
      本院卷第18至20頁），共計2,703元【計算式：664＋710＋1
      ,329＝2,703】。原告並未提出證據可證兩造間有何得將利
      息滾入原本之書面約定或商業習慣，是就該部分金額不得
      再請求利息。則原告就系爭信用卡債務得請求計算遲延利
      息之本金，應僅有57,860元【計算式：60,563－2,703＝57,
      860】。逾此範圍之請求，則屬無據。
四、綜上所述，原告依消費借貸及債權讓與之法律關係，請求被
    告給付117,158元，及如附表所示之利息、違約金，均有理
    由，應予准許。逾此部分之請求則屬無據，應予駁回。
五、本件原告勝訴部分係就民事訴訟法第427條訴訟適用簡易程
    序所為被告敗訴之判決，爰依同法第389條第1項第3款之規
    定，職權宣告假執行。
六、訴訟費用負擔之依據：民事訴訟法第79條。因原告敗訴部分
    佔原告請求金額比例甚微，是酌定由被告全部負擔。並依職
    權確定訴訟費用額如主文第3項所示。　
中　　華　　民　　國　　111 　年　　3 　　月　　24　　日
                  中壢簡易庭      法  官  周仕弘
以上為正本係照原本作成。
如不服本判決，應於送達後20日內，向本院提出上訴狀並表明上
訴理由，如於本判決宣示後送達前提起上訴者，應於判決送達後
20日內補提上訴理由書（須附繕本）。
如委任律師提起上訴者，應一併繳納上訴審裁判費。
中　　華　　民　　國　　111 　年　　3 　　月　　24　　日
                                  書記官  巫嘉芸
附表：
編號 本金 項目 期間 週年利率  1  57,860元  利息 自97年10月12日起至104年8月31日止 20%   利息 自104年9月1日起至清償日止 15%  2  56,662元 利息 自97年8月1日起至清償日止 10.46%    違約金  自97年8月1日起至清償日止 逾期在六個月內者，按上開利率10%，逾期六個月以上者，按上開利率20%計算違約金。